臺灣雲林地方法院民事判決　　　　　　　100年度家簡字第2號
原　　　告　林利助
訴訟代理人　林坤城
被　　　告　高林阿雪
　　　　　　王林秀英
　　　　　　林周居
　　　　　　林山永
　　　　　　吳林金蓮
　　　　　　林利森
　　　　　　林自發
　　　　　　陳宗慶
　　　　　　王張素昭
　　　　　　張秀玲
　　　　　　張秀鴻
　　　　　　張裕祥
　　　　　　張素梅
　　　　　　張素香
　　　　　　張素美
　　　　　　張素娥
　　　　　　張素琴
　　　　　　張國書
　　　　　　張素
　　　　　　張國樑
　　　　　　張國華
　　　　　　張國雄
　　　　　　張國文
　　　　　　張國男
上列當事人間請求分割遺產等事件，本院於民國100 年05月31日
辯論終結，判決如下：
    主      文
被告陳宗慶應就其被繼承人林香所有如附表二所示編號1 之土地
公同共有部分辦理繼承登記。
被告王張素昭、張秀玲、張秀鴻、張裕祥、張素梅、張素香、張
素美、張素娥、張素琴、張國書應就其被繼承人張合傳所有如附
表二所示編號1 之土地公同共有部分辦理繼承登記。
被告張素、張國樑、張國華、張國雄、張國文、張國男應就其
被繼承人張足林所有如附表二所示編號1 之土地公同共有部分辦
理繼承登記。
兩造應就其被繼承人張添才所遺如附表一所示編號二至七之土地
辦理繼承登記。
兩造公同共有如附表二所示被繼承人張添才之遺產，准予分割，
分割方法如附表二分割方法欄所示。
原告其餘之訴駁回。
訴訟費用新臺幣貳仟柒佰柒拾元由兩造按如附表三所示應繼分比
例負擔。
    事實及理由
甲、程序方面：
一、按原告於判決確定前，得撤回訴之全部或一部；訴之撤回應
    以書狀為之。但於期日，得以言詞向法院或受命法官為之；
    以言詞所為訴之撤回，應記載於筆錄，如他造不在場，應將
    筆錄送達；訴之撤回，被告於期日到場，未為同意與否之表
    示者，自該期日起；其未於期日到場或係以書狀撤回者，自
    前項筆錄或撤回書狀送達之日起，10日內未提出異議者，視
    為同意撤回，民事訴訟法第262 條第1 項本文、第2 、3 、
    4 項分別定有明文。本件原告起訴時原請求訴外人胡陳秀葉
    、陳秀鳳、陳秀月與被告陳宗慶等4 人，應就其被繼承人林
    香所有如附表二所示編號1 之土地公同共有部分辦理繼承登
    記，惟因訴外人陳秀月於訴訟程序進行中提出，其等已經臺
    灣高雄地方法院准予其等拋棄對林香繼承權之備查函，故就
    本件被繼承人張添才之遺產其等即喪失繼承權，而非張添才
    之繼承人，而被告陳宗慶嗣後又再轉繼承原未拋棄對林香之
    繼承權之被繼承人陳建榮（原名陳宗榮）之繼承權，原告乃
    於民國（下同）100 年03月01日言詞辯論期日向本院以言詞
    撤回該部分訴訟，除訴外人胡陳秀葉當庭表示同意外，另訴
    外人陳秀鳳、陳秀月因尚未行本案之言詞辯論，是無須徵得
    其同意，則依上開規定，原告所為訴之撤回自應准許，此合
    先敘明。
二、次按，訴狀送達後，原告不得將原訴變更或追加他訴。但因
    情事變更而以他項聲明代最初之聲明者，不在此限；被告於
    訴之變更或追加無異議，而為本案之言詞辯論者，視為同意
    變更或追加；於言詞辯論時所為訴之變更、追加或提起反訴
    ，應記載於言詞辯論筆錄；如他造不在場，應將筆錄送達，
    民事訴訟法第255 條第1 項第4 款、同條第2 項、第261 條
    第2 項分別定有明文。本件原告起訴時，原訴之聲明為：
    訴外人胡陳秀葉、陳秀鳳、陳秀月、陳宗慶等4 人應就其被
    繼承人林香所有如附表二所示編號1 之土地共同共有部分辦
    理繼承登記。被告王張素昭、張秀玲、張秀鴻、張裕祥、
    張素梅、張素香、張素美、張素娥、張素琴、張國書應就其
    被繼承人張合傳所有如附表二所示編號1 之土地公同共有部
    分辦理繼承登記。被告張素、張國樑、張國華、張國雄
    、張國文、張國男應就其被繼承人張足林所有如附表二所示
    編號1 之土地公同共有部分辦理繼承登記。兩造所公同共
    有如附表二所示之土地准予分割為分別共有：原告、被告高
    林阿雪、王林秀英、林周居、林山永、吳林金蓮、林利森、
    林自發等8 人均各取得5/144 ；訴外人胡陳秀葉、陳秀鳳、
    陳秀月、陳宗慶等4 人各取得3/18，並保持公同共有；被告
    王張素昭、張秀玲、張秀鴻、張裕祥、張素梅、張素香、張
    素美、張素娥、張素琴、張國書等10人取得5/18，並保持公
    同共有；被告張素、張國樑、張國華、張國雄、張國文、
    張國男等6 人取得5/18，並保持公同共有。訴訟費用由兩
    造按如附表三所示之應繼分比例負擔。因訴外人胡陳秀葉、
    陳秀鳳、陳秀月與被告陳宗慶等4 人已拋棄對其被繼承人林
    香之繼承權，被告陳宗慶嗣後又再轉繼承原未拋棄對林香之
    繼承權之被繼承人陳建榮（原名陳宗榮）之繼承權，已如前
    述，故原告嗣於100 年05月02日具狀變更訴之聲明為：被
    告陳宗慶應就其被繼承人林香所有如附表二所示編號1 之土
    地公同共有部分辦理繼承登記。被告王張素昭、張秀玲、
    張秀鴻、張裕祥、張素梅、張素香、張素美、張素娥、張素
    琴、張國書應就其被繼承人張合傳所有如附表二所示編號1
    之土地公同共有部分辦理繼承登記。被告張素、張國樑
    、張國華、張國雄、張國文、張國男應就其被繼承人張足林
    所有如附表二所示編號1 之土地公同共有部分辦理繼承登記
    。被告等應協同原告就被繼承人張添才所有如附表二所示
    編號2 至7 之土地辦理繼承登記。兩造公同共有如附表二
    所示被繼承人張添才之遺產，准予分割，分割方法如附表二
    分割方法欄所示。訴訟費用由兩造按如附表三所示應繼分
    比例負擔。核原告所為前開聲明之變更，係因情事變更而以
    他項聲明代最初之聲明，且到庭被告高林阿雪、王林秀英、
    陳宗慶、張國書、張國樑亦無異議為本案之言詞辯論，應視
    為同意變更，並將筆錄送達未到場之其餘被告，參諸前開規
    定，於法並無不合，應予准許。
三、被告林周居、林山永、林利森、陳宗慶、王張素昭、張秀玲
    、張秀鴻、張裕祥、張素梅、張素香、張素美、張素娥、張
    素琴、張素、張國樑、張國華、張國雄、張國文、張國男
    經合法通知，均未於最後言詞辯論期日到場，亦查無民事訴
    訟法第386 條各款所列情形之一，依原告之聲請，由其一造
    辯論而為判決。
乙、實體方面：
一、原告主張：
  (一)緣被繼承人張添才於49年05月08日逝世，繼承人有配偶張周
    貴及子女即長女林張招治、次女張仁甭、養女林香、長男張
    合傳、次男張足林、三女張寶蕊、四女張萬花、三男張三本
    、五女張中惠等10人，其中張仁甭（大正12年02月24日死亡
    ）、張寶蕊（昭和11年07月11日死亡）、張萬花（昭和14年
    05月11日死亡）、張三本（昭和16年05月10日）、張中惠（
    昭和18年10月08日）均早於被繼承人張添才死亡且無嗣，故
    無繼承權外，被繼承人張添才之遺產原應由其配偶及子女4
    人均分，惟林張招治、林香、張合傳、張足林嗣後分別於74
    年06月24日、92年06月08日、92年11月30日、97年07月27日
    死亡，而由其等直系血親卑親屬即兩造承繼其對被繼承人張
    添才之應繼分，是兩造之應繼分為如附表三所示。
  (二)又被繼承人張添才所遺遺產為如附表二所示，而被繼承人張
    添才並未以遺囑禁止繼承人分割遺產，兩造亦未以契約約定
    禁止分割遺產，然兩造迄今仍無法達成分割協議，是關於被
    繼承人張添才所遺留之系爭遺產，爰依民法第1164條之規定
    ，訴請分割遺產，復依兩造每人之應繼分即如附表三所示之
    比例繼承等語，並聲明：被告陳宗慶應就其被繼承人林香
    所有如附表二所示編號1 之土地公同共有部分辦理繼承登記
    。被告王張素昭、張秀玲、張秀鴻、張裕祥、張素梅、張
    素香、張素美、張素娥、張素琴、張國書應就其被繼承人張
    合傳所有如附表二所示編號1 之土地公同共有部分辦理繼承
    登記。被告張素、張國樑、張國華、張國雄、張國文、
    張國男應就其被繼承人張足林所有如附表二所示編號1 之土
    地公同共有部分辦理繼承登記。被告等應協同原告就被繼
    承人張添才所有如附表二所示編號2 至7 之土地辦理繼承登
    記。兩造公同共有如附表二所示被繼承人張添才之遺產，
    准予分割，分割方法如附表二分割方法欄所示。訴訟費用
    由兩造按如附表三所示應繼分比例負擔。
二、被告方面：
  (一)被告高林阿雪、王林秀英、林自發、張國書：沒意見，同意
    原告的主張。被告陳宗慶、張國樑雖未於最後言詞辯論期日
    到庭，惟其前到庭亦陳稱：沒意見，同意原告的主張。
  (二)被告吳林金蓮：我的持分我要放棄，分給其他孫子。
  (三)被告林周居、林山永、林利森、王張素昭、張秀玲、張秀鴻
    、張裕祥、張素梅、張素香、張素美、張素娥、張素琴、張
    素、張國華、張國雄、張國文、張國男未於言詞辯論期日
    到場，亦未提出任何書狀作有利於自己之聲明或陳述。
三、兩造不爭執之事實：
  (一)被繼承人張添才於49年05月08日死亡，並遺有如附表二所示
    之財產。
  (二)林香於大正13年07月25日為被繼承人張添才所收養。
  (三)被繼承人張添才與各繼承人間之關係為如附表一所示之繼承
    系統表。
  (四)張仁甭（大正12年02月24日死亡）、張寶蕊（昭和11年07月
    11日死亡）、張萬花（昭和14年05月11日死亡）、張三本（
    昭和16年05月10日）、張中惠（昭和18年10月08日）均早於
    被繼承人張添才死亡且無嗣。
  (五)林張招治於74年06月24日死亡，其繼承人為配偶林老樹、子
    女林欽益、高林阿雪、林利助、王林秀英、林周居、林山永
    、吳林金蓮、林利森、林自發、林利己等11人，其中林欽益
    （36年06月25日死亡）、林利己（52年01月22日死亡）均早
    於林張招治死亡且無嗣，而配偶林老樹於76年08月03日死亡
    ，其應繼分歸於直系血親卑親屬承繼。
  (六)林香於92年06月08日死亡，其繼承人為子女胡陳秀葉、陳秀
    鳳、陳德宏、陳秀月、陳建榮（原名陳宗榮）、陳宗慶等6
    人，其中陳德宏（61年06月29日死亡）早於林香死亡且無嗣
    ，而陳建榮（原名陳宗榮）於98年07月12日死亡，其應繼分
    歸於兄弟姊妹承繼，惟胡陳秀葉、陳秀鳳、陳秀月、陳宗慶
    就林香部分已辦理拋棄繼承，又胡陳秀葉、陳秀鳳、陳秀月
    就陳建榮（原名陳宗榮）部分亦已辦理拋棄繼承，是林香就
    被繼承人張添才之應繼分由陳建榮（原名陳宗榮）取得，因
    其後陳建榮（原名陳宗榮）亦已死亡，而由其兄弟陳宗慶承
    繼陳建榮（原名陳宗榮）就林香對於被繼承人張添才之應繼
    分。
  (七)張合傳於92年11月30日死亡，其繼承人為子女王張素昭、張
    國欽、張素梅、張國興、張素香、張素珠、張素美、張素娥
    、張素琴、張國書，其中張國興（43年07月27日死亡）、張
    素珠（46年12月25日死亡）均早於張合傳死亡且無嗣，而張
    國欽於87年12月08日死亡，其直系血親卑親屬有張秀玲、張
    秀鴻、張裕祥，由其等代位繼承張國欽之應繼分。
  (八)張足林於97年07月27日死亡，其繼承人為子女張素、張國
    樑、張國華、張國雄、張國文、張國男等6 人。
  (九)被繼承人張添才並未以遺囑禁止分割如附表二所示之遺產，
    兩造亦未以契約約定禁止分割遺產。
  (十)分割方法：如附表二所示之遺產，按如附表三所示之應繼分
    比例分配為原告、被告高林阿雪、王林秀英、林周居、林山
    永、吳林金蓮、林利森、林自發等各取得5/ 144；被告陳宗
    慶取得3/18；被告王張素昭、張秀玲、張秀鴻、張裕祥、張
    素梅、張素香、張素美、張素娥、張素琴、張國書等取得5/
    18，並保持公同共有；被告張素卿、張國樑、張國華、張國
    雄、張國文、張國男等取得5/18，並保持公同共有。
丙、得心證之理由：
  (一)原告主張之前開事實，已據其提出土地登記第二類謄本、繼
    承系統表、本院82年度訴字第35號判決影本、戶籍謄本、臺
    灣高雄地方法院92年08月13日92年度繼字第1094號准予拋棄
    繼承通知、福建金門地方法院98年10月21日金院樹民慶98繼
    字第41號准予拋棄繼承通知、雲林縣莿桐鄉○○○段第4328
    -4號土地登記簿、林香被收養之相關資料、本院100 年03月
    21日雲院恭家悅決字第02622 、02621 、02620 號覆查詢繼
    承狀況函、本院100 年03月25日雲院恭家悅決字第02860 、
    02861 、02862 、02863 號覆查詢繼承狀況函、本院100 年
    05月04日雲院恭家悅決字第04327 號覆查詢繼承狀況函等件
    為證，並經本院依職權向高雄市前鎮區戶政事務所調閱林香
    為被繼承人張添才收養之登記相關資料查閱無誤，有該所以
    100 年04月08日高市鎮戶字第1000001790號函檢送手抄式戶
    籍謄本及日治時期戶籍登記法律及用語編譯〈增修版〉各1
    件在卷可稽，而被告高林阿雪、王林秀英、林自發、陳宗慶
    、張國書、張國樑均當庭表示同意原告主張；另被告林周居
    、林山永、林利森、王張素昭、張秀玲、張秀鴻、張裕祥、
    張素梅、張素香、張素美、張素娥、張素琴、張素、張國
    華、張國雄、張國文、張國男則未提出書狀作何聲明或陳述
    以供本院審酌，本院綜合上開資料，自堪信原告之主張為真
    實。
  (二)按遺產繼承人，除配偶外，依左列順序定之：一直系血親卑
    親屬。二父母。三兄弟姊妹。四祖父母；第1138條所定第一
    順序之繼承人，有於繼承開始前死亡或喪失繼承權者，由其
    直系血親卑親屬代位繼承其應繼分；同一順序之繼承人有數
    人時，按人數平均繼承，民法第1138條、第1140條、第1141
    條本文分別定有明文。又繼承人有數人時，在分割遺產前，
    各繼承人對於遺產全部為公同共有；繼承人得隨時請求分割
    遺產，但法律另有規定或契約另有訂定者，不在此限，亦為
    民法第1151條、第1164條所明定。經查，本件兩造均為被繼
    承人張添才之繼承人，又其等之應繼分為如附表三所示，有
    前開證據資料在卷可查，揆諸前開規定，在分割遺產前，兩
    造對於遺產全部為公同共有，而原告請求按如附表三所示之
    應繼分比例分割如附表二所示之遺產，以終止兩造間之公同
    共有關係，參酌被繼承人張添才並無以遺囑禁止分割遺產，
    而兩造對於被繼承人張添才之遺產亦無不為分割之約定，且
    依物之使用目的也沒有不能分割之情形，是依前開規定，原
    告之請求自屬有據。
  (三)次按，因繼承、強制執行、公用徵收或法院之判決，於登記
    前已取得不動產物權者，非經登記，不得處分其物權；繼承
    ，因被繼承人死亡而開始；繼承人有數人時，在分割遺產前
    ，各繼承人對於遺產全部為公同共有，民法第759 條、第11
    47條、第1151條分別定有明文。經查，陳宗慶為陳建榮（原
    名陳宗榮）之繼承人，承繼陳建榮（原名陳宗榮）就林香之
    應繼分，依法就林香所遺如附表二所示編號1 之土地應有部
    分3/18；及王張素昭、張秀玲、張秀鴻、張裕祥、張素梅、
    張素香、張素美、張素娥、張素琴、張國書等為張合傳之繼
    承人，其依法就張合傳所遺如附表二所示編號1 之土地應有
    部分5/18；又張素、張國樑、張國華、張國雄、張國文、
    張國男等為張足林之繼承人，其依法就張足林所遺如附表二
    所示編號1 之土地應有部分5/18，固均於繼承發生時即為公
    同共有人，然上開林香、張合傳、張足林所遺如附表二所示
    編號1 之土地現仍登記為林香、張合傳、張足林所有，及張
    添才所遺如附表二所示編號2 至7 之土地，現仍登記為張添
    才所有，依前揭法條規定，非經渠等辦理繼承登記，不得為
    分割之處分行為。準此，原告依法聲請法院分割如附表二所
    示之土地同時，自得請求被告等就如附表二所示之土地辦理
    繼承登記為公同共有後，再為分割（最高法院69年台上字第
    1134號判例意旨參照）。從而，原告請求被告等就如附表二
    所示之土地辦理繼承登記為公同共有，洵屬有據，爰判決如
    主文第1 、2 、3 、4 項所示。
  (四)承上，繼承人有數人時，在分割遺產前，各繼承人對於遺產
    全部為公同共有，民法第1151條定有明文。又繼承登記，得
    由任何繼承人為全體繼承人聲請之，合法繼承人為二人以上
    ，其中部分繼承人因故不能會同其他繼承人共同申請繼承登
    記時，得由其中一人或數人為全體繼承人之利益，就被繼承
    人之土地，申請為公同共有之登記，其經繼承人全體同意者
    ，得申請為分別共有之登記，復為土地法第73條第1 項及土
    地登記規則第29條第1 項（註：今已修訂為第120 條）所明
    定。依此規定，聲請為分別共有之繼承登記，必須經全體繼
    承人之同意，始得為之；又各繼承人得為全體繼承人之利益
    ，單獨聲請為公同共有之繼承登記；故在繼承人相互間並無
    以訴請求他繼承人協同辦理繼承登記之必要（最高法院83年
    台上字第1675號裁判意旨參照）。經查，原告訴請分割如附
    表二所示編號2 至7 之土地仍登記於被繼承人張添才名下，
    屬於張添才之遺產，有前開之土地登記第二類謄本可參，依
    法自應由全體繼承人共同繼承，揆諸前揭法條規定及裁判意
    旨，該繼承登記既得由原告為全體繼承人申請之，即無起訴
    請求之必要，故其訴請被告等協同辦理不動產遺產的公同共
    有繼承登記，因欠缺權利保護必要，自不應准許，應予駁回
    。
  (五)復按，公同共有物分割之方法，除法律另有規定外，應依關
    於共有物分割之規定，民法第830 條第2 項定有明文。又終
    止遺產之公同共有關係，應以分割方式為之，將遺產之公同
    共有關係終止改為分別共有關係，性質上係屬分割遺產方法
    之一（最高法院82年臺上字第748 號判決要旨參照）。經查
    ，兩造均為張添才之繼承人，共同繼承如附表二所示之土地
    ，被告等經本院准原告請求渠等就如附表二所示之土地辦理
    繼承登記為公同共有，已如前述，而原告請求將兩造所承繼
    被繼承人張添才之遺產依兩造如附表三之應繼分比例分割，
    亦為被告等所不爭執，復經本院審酌該分割方式對於兩造堪
    認公平合理，從而，原告請求分割被繼承人張添才之遺產，
    依如附表三所示之應繼分比例分割，應予准許，爰判決如主
    文第5 項所示。
丁、因分割共有物事件本質上並無訟爭性，兩造本可互換地位，
    由任一共有人起訴請求分割，均無不可，且兩造均因本件裁
    判分割而蒙其利，由敗訴當事人負擔訴訟費用顯失公平，故
    本院認為裁判分割共有物訴訟，於法院准予分割，原告之訴
    為有理由時，仍應由兩造分別依系爭土地應繼分比例分擔訴
    訟費用較符合公平原則，故本件訴訟費用應由兩造依其應繼
    分比例負擔，始符公平。
戊、據上論結，原告之訴為一部有理由，一部無理由，依民事訴
    訟法第385 條第1 項前段、第79條、第80條之1 、第85條第
    1 項但書、第2 項，判決如主文。
中    華    民    國    100     年    6   月    14    日
                    家事法庭    法  官  潘雅惠
【附表一】被繼承人張添才之繼承系統表
┌────┬─────┬───────┬────┐
│被繼承人│   子女   │    孫子女    │曾孫子女│
├────┼─────┼───────┼────┤
│        │          │長男          │        │
│        │          │林欽益        │        │
│        │          ├───────┤        │
│        │          │長女          │        │
│        │          │高林阿雪      │        │
│        │          ├───────┤        │
│        │          │次男          │        │
│        │          │林利助        │        │
│        │          ├───────┤        │
│        │          │次女          │        │
│        │          │王林秀英      │        │
│        │          ├───────┤        │
│        │長女      │三男          │        │
│        │林張招治  │林周居        │        │
│        │配偶      ├───────┤        │
│        │林老樹    │四男          │        │
│        │          │林山永        │        │
│        │          ├───────┤        │
│        │          │三女          │        │
│        │          │吳林金蓮      │        │
│        │          ├───────┤        │
│        │          │五男          │        │
│        │          │林利森        │        │
│        │          ├───────┤        │
│        │          │六男          │        │
│        │          │林自發        │        │
│        │          ├───────┤        │
│        │          │七男          │        │
│        │          │林利己        │        │
│        ├─────┼───────┤        │
│        │次女      │              │        │
│        │張仁甭    │              │        │
│        ├─────┼───────┤        │
│        │          │長女          │        │
│        │          │胡陳秀葉      │        │
│        │          ├───────┤        │
│        │          │次女          │        │
│        │          │陳秀鳳        │        │
│        │          ├───────┤        │
│        │          │長男          │        │
│        │養女      │陳德宏        │        │
│        │林香      ├───────┤        │
│        │          │三女          │        │
│        │          │陳秀月        │        │
│        │          ├───────┤        │
│        │          │次男          │        │
│        │          │陳建榮        │        │
│        │          │（原名陳宗榮）│        │
│        │          ├───────┤        │
│        │          │三男          │        │
│        │          │陳宗慶        │        │
│        ├─────┼───────┤        │
│        │          │長女          │        │
│張添才  │          │王張素昭      │        │
│配偶    │          ├───────┼────┤
│張周貴  │          │              │長女    │
│        │          │              │張秀玲  │
│        │          │長男          ├────┤
│        │          │張國欽        │次女    │
│        │          │配偶          │張秀鴻  │
│        │          │戴雪惠        ├────┤
│        │          │              │長男    │
│        │          │              │張裕祥  │
│        │          ├───────┼────┤
│        │          │次女          │        │
│        │          │張素梅        │        │
│        │          ├───────┤        │
│        │長男      │次男          │        │
│        │張合傳    │張國興        │        │
│        │配偶      ├───────┤        │
│        │張林碧玉  │三女          │        │
│        │          │張素香        │        │
│        │          ├───────┤        │
│        │          │四女          │        │
│        │          │張素珠        │        │
│        │          ├───────┤        │
│        │          │五女          │        │
│        │          │張素美        │        │
│        │          ├───────┤        │
│        │          │六女          │        │
│        │          │張素娥        │        │
│        │          ├───────┤        │
│        │          │七女          │        │
│        │          │張素琴        │        │
│        │          ├───────┤        │
│        │          │三男          │        │
│        │          │張國書        │        │
│        ├─────┼───────┤        │
│        │          │長女          │        │
│        │          │張素卿        │        │
│        │          ├───────┤        │
│        │          │長男          │        │
│        │          │張國樑        │        │
│        │          ├───────┤        │
│        │次男      │次男          │        │
│        │張足林    │張國華        │        │
│        │配偶      ├───────┤        │
│        │張周蔭    │三男          │        │
│        │          │張國雄        │        │
│        │          ├───────┤        │
│        │          │四男          │        │
│        │          │張國文        │        │
│        │          ├───────┤        │
│        │          │五男          │        │
│        │          │張國男        │        │
│        ├─────┼───────┤        │
│        │三女      │              │        │
│        │張寶蕊    │              │        │
│        ├─────┼───────┤        │
│        │四女      │              │        │
│        │張萬花    │              │        │
│        ├─────┼───────┤        │
│        │三男      │              │        │
│        │張三本    │              │        │
│        ├─────┼───────┤        │
│        │五女      │              │        │
│        │張中惠    │              │        │
└────┴─────┴───────┴────┘
【附表二】被繼承人張添才所遺遺產
┌──┬──────────────────┬─────────────┬──┬────────┬────┬───────────────────┐
│編號│             不動產標示             │        現所有權人        │地目│面積(平方公尺)  │權利範圍│               分割方法               │
├──┼──────────────────┼─────────────┼──┼────────┼────┼───────────────────┤
│ １ │雲林縣莿桐鄉○○○段第4328-4地號土地│林香、張合傳、張足林、高林│ 建 │658             │   全   │原告、被告高林阿雪、王林秀英、林周居、│
│    │                                    │阿雪、林利助、王林秀英、林│    │                │        │林山永、吳林金蓮、林利森、林自發等各取│
│    │                                    │周居、林山永、吳林金蓮、林│    │                │        │得5/ 144；被告陳宗慶取得3/18；被告王張│
│    │                                    │利森、林自發公同共有。    │    │                │        │素昭、張秀玲、張秀鴻、張裕祥、張素梅、│
│    │                                    │                          │    │                │        │張素香、張素美、張素娥、張素琴、張國書│
│    │                                    │                          │    │                │        │等取得5/18，並保持公同共有；被告張素卿│
│    │                                    │                          │    │                │        │、張國樑、張國華、張國雄、張國文、張國│
│    │                                    │                          │    │                │        │男等取得5/18，並保持公同共有。        │
├──┼──────────────────┼─────────────┼──┼────────┼────┼───────────────────┤
│ ２ │雲林縣莿桐鄉○○○段第4330地號土地  │張添才                    │ 道 │7               │  2/12  │                 同上                 │
├──┼──────────────────┼─────────────┼──┼────────┼────┼───────────────────┤
│ ３ │雲林縣莿桐鄉○○段第428地號土地     │張添才                    │ 田 │3,714.86        │  1/12  │                 同上                 │
├──┼──────────────────┼─────────────┼──┼────────┼────┼───────────────────┤
│ ４ │雲林縣莿桐鄉○○○段第5525地號土地  │張添才                    │ 水 │12              │   全   │                 同上                 │
├──┼──────────────────┼─────────────┼──┼────────┼────┼───────────────────┤
│ ５ │雲林縣莿桐鄉○○○段第4373地號土地  │張添才                    │ 道 │604             │   全   │                 同上                 │
├──┼──────────────────┼─────────────┼──┼────────┼────┼───────────────────┤
│ ６ │雲林縣莿桐鄉○○○段第4329地號土地  │張添才                    │ 道 │11              │  2/12  │                 同上                 │
├──┼──────────────────┼─────────────┼──┼────────┼────┼───────────────────┤
│ ７ │雲林縣莿桐鄉○○○段第5505地號土地  │張添才                    │ 水 │27              │   1/2  │                 同上                 │
└──┴──────────────────┴─────────────┴──┴────────┴────┴───────────────────┘
【附表三】被繼承人之應繼分
┌──┬────┬─────┬─────────────────┐
│編號│  姓名  │應繼分比例│               備註               │
├──┼────┼─────┼─────────────────┤
│ １ │高林阿雪│  5/144   │                                  │
├──┼────┼─────┤                                  │
│ ２ │林利助  │  5/144   │                                  │
├──┼────┼─────┤                                  │
│ ３ │王林秀英│  5/144   │                                  │
├──┼────┼─────┤                                  │
│ ４ │林周居  │  5/144   │林張招治之繼承人                  │
├──┼────┼─────┤                                  │
│ ５ │林山永  │  5/144   │                                  │
├──┼────┼─────┤                                  │
│ ６ │吳林金蓮│  5/144   │                                  │
├──┼────┼─────┤                                  │
│ ７ │林利森  │  5/144   │                                  │
├──┼────┼─────┤                                  │
│ ８ │林自發  │  5/144   │                                  │
├──┼────┼─────┼─────────────────┤
│ ９ │陳宗慶  │  3/18    │陳建榮之繼承人（繼承林香之應繼分）│
├──┼────┼─────┼─────────────────┤
│ １０ │王張素昭│  5/18    │張合傳之繼承人                    │
├──┼────┼─────┼─────────────────┤
│  │張秀玲  │  5/18    │                                  │
├──┼────┼─────┤                                  │
│  │張秀鴻  │  5/18    │代位繼承張國欽之應繼分            │
├──┼────┼─────┤                                  │
│  │張裕祥  │  5/18    │                                  │
├──┼────┼─────┼─────────────────┤
│  │張素梅  │  5/18    │                                  │
├──┼────┼─────┤                                  │
│  │張素香  │  5/18    │                                  │
├──┼────┼─────┤                                  │
│  │張素美  │  5/18    │張合傳之繼承人                    │
├──┼────┼─────┤                                  │
│  │張素娥  │  5/18    │                                  │
├──┼────┼─────┤                                  │
│  │張素琴  │  5/18    │                                  │
├──┼────┼─────┤                                  │
│  │張國書  │  5/18    │                                  │
├──┼────┼─────┼─────────────────┤
│  │張素卿  │  5/18    │                                  │
├──┼────┼─────┤                                  │
│  │張國樑  │  5/18    │                                  │
├──┼────┼─────┤                                  │
│  │張國華  │  5/18    │張足林之繼承人                    │
├──┼────┼─────┤                                  │
│  │張國雄  │  5/18    │                                  │
├──┼────┼─────┤                                  │
│  │張國文  │  5/18    │                                  │
├──┼────┼─────┤                                  │
│  │張國男  │  5/18    │                                  │
└──┴────┴─────┴─────────────────┘
以上正本係照原本作成。
如對本判決上訴，須於判決送達後20日內向本院提出上訴狀（須
附繕本）並需繳納上訴費用新臺幣4,500 元。
中    華    民    國   100    年    6     月    14    日
                                書記官  陳美華